臺灣高等法院刑事裁定
111年度抗字第1746號
抗  告  人  
即  受刑人  陳玨銘（原名陳玨名）




上列抗告人即受刑人因聲請定應執行刑案件，不服臺灣桃園地方
法院中華民國111年10月12日裁定（111年度聲字第2267號），提
起抗告，本院裁定如下：
    主  文
原裁定撤銷。
甲○○犯如附表所示各罪所處之刑，應執行有期徒刑捌年。
    理  由
一、原裁定意旨略以：㈠原裁定援引檢察官聲請書所附「受刑人
    甲○○定應執行刑案件一覽表」為附表，並更正、補充如下：
    ①編號1之犯罪日期欄內記載，應補充為民國「106年12月14
    日、106年12月19日至107年1月2日」；②編號17之犯罪日期
    欄內記載，應另補充「107年6月22日」；③編號22之犯罪日
    期欄內記載，應更正為「107年5月24日、107年5月28日、10
    7年6月5日、107年6月6日、107年6月14日」；④編號24之犯
    罪日期欄內記載，應補充為「108年10月31日至108年11月9
    日」。㈡抗告人即受刑人甲○○（下稱抗告人）因犯如附表所
    示之各罪，先後經如附表所示之法院判決處如附表所示之刑
    ，並分別確定在案，所犯如附表所示之各罪，均係於附表編
    號1所示判決確定日（即109年2月20日）前為之，且原審法
    院為該案犯罪事實最後判決（即附表編號24）之法院等情，
    有各該判決、本院被告前案紀錄表、本院110年度上訴字第2
    979號111年1月18日宣判筆錄（附表編號5至23案宣判時間：
    111年1月18日10時）及原審法院110年度金訴字第79號庭期
    查詢清單（附表編號24案宣判時間：111年1月18日14時20分
    ）在卷可稽。是檢察官就如附表所示之各罪，聲請合併定應
    執行刑，核無不合，應予准許。㈢審酌抗告人所犯如附表所
    示之罪，除編號5係犯指揮犯罪組織罪，其餘各罪均係犯詐
    欺罪（三人以上共同詐欺取財罪、三人以上共同冒用公務員
    名義詐欺取財罪等），犯罪時間介於106至108年間，所侵害
    之法益種類、犯罪情節、手段相似，此部分責任非難重複程
    度較高，又上開各罪所侵犯者，均非屬具有不可替代性、不
    可回復性之個人人身法益（如殺人、妨害性自主），並兼衡
    刑罰經濟、責罰相當、刑法第51條第5款所定法律之外部界
    限及其他法律原則等內部界限，就其所犯之罪整體評價其應
    受非難及矯治之程度，爰依刑事訴訟法第477條第1項，刑法
    第50條第1項前段、第53條及第51條第5款，裁定抗告人所犯
    如附表所示之罪，所處如原裁定附表所示之刑，應執行有期
    徒刑14年6月等語。
二、抗告意旨略以：㈠抗告人所犯如附表編號1至24罪，除編號5
    係犯指揮犯罪組織罪為有期徒刑3年以上10年以下之罪，其
    餘各罪均係犯加重詐欺罪為有期徒刑1年以上7年以下之罪，
    除編號24為108年10月31日所犯，其餘皆為106年8月間至107
    年7月間所犯，各罪最重本刑皆為有期徒刑10年以下之罪，
    數罪間犯罪類型相同，且行為、態樣、手段、動機均相似，
    所侵犯者皆非具有不可替代性、不可回復性之個人法益，然
    原裁定對此部分有所審酌仍裁定抗告人應執行有期徒刑14年
    6月之重刑，此刑同殺人重罪、妨害性自主等侵犯具有不可
    替代性、不可回復性之個人法益刑度相等，甚而更重，原裁
    定顯未考量上情並反映於所定刑度，俾貫徹罪刑相當原則，
    以維護公平正義、法律秩序之理念及目的，遽行裁定抗告人
    14年6月有期徒刑，顯為過苛，難謂妥適，即有裁量權行使
    不當之嫌，請撤銷原裁定，重新酌定較為公平合理之刑，俾
    利抗告人自新。㈡抗告人要對被害人、社會大眾及家人致歉
    ，伊因自己錯誤的觀念，選擇以錯誤的方式賺錢，傷害更多
    無辜的人，當伊去開庭時看見被害人，心中充滿罪惡感、後
    悔與虧欠，在開庭期間有對被害人提出賠償辦法，但並未得
    到被害人認同，伊知道必須為伊所做錯事負起責任，伊也準
    時到地檢署報到執行，坦然面對刑期，伊對不起父母、家人
    ，深感懊悔，不想再接觸到有關詐欺的任何事，伊知道現在
    並沒有跟被害人達成和解，但伊也不會因為已被判刑並執行
    ，就不去面對對被害人的賠償及繳納犯罪所得，伊在服刑的
    規劃是報名技訓班、烘焙做麵包，這些勞作金較高，伊也會
    固定每月打報告繳納犯罪所得並賠償被害人，雖然無法一次
    賠償，但伊真心想要彌補所犯過錯，所以伊會利用服刑期間
    彌補伊該做的事，雖然犯了錯，但要勇於面對、真心悔改，
    希望有一天可以得到大家原諒，未來也打算在服刑期間報名
    讀書，學習知識，充實自己，完成未完成的學業，懇求給予
    伊改過自新機會，從輕量刑，讓伊能夠早日回到社會，靠自
    己雙手、腳踏實地工作，早日回家盡到做兒子、做父親的責
    任等語。
三、按數罪併罰，分別宣告多數有期徒刑者，於各刑中之最長期
    以上，各刑合併之刑期以下，定其刑期，但不得逾30年，刑
    法第51條第5款定有明文。乃因刑罰之科處，應以行為人之
    責任為基礎，考量人之生命有限，刑罰對被告造成之痛苦程
    度，係以刑度增加而生加乘效果，而非等比方式增加，如以
    實質累加方式執行，刑責恐將偏重過苛，不符現代刑事政策
    及刑罰之社會功能，故透過定應執行刑程序，採限制加重原
    則，授權法官綜合斟酌被告犯罪行為之不法與罪責程度、各
    罪彼此間之關聯性（例如數罪犯罪時間、空間、各行為所侵
    害法益之專屬性或同一性、數罪對法益侵害之加重效應等）
    、數罪所反應被告人格特性與傾向、對被告施以矯正之必要
    性等，妥適裁量最終具體應實現之刑罰，以符罪責相當之要
    求。因此，法院於酌定執行刑時，應體察法律恤刑之目的，
    為妥適之裁量，俾符合實質平等原則，否則有悖於公平正義
    ，即有裁量權行使不當之違失（最高法院109年度台抗字第1
    985號裁定意旨參照）。
四、經查：抗告人犯附表所示各罪，分別經法院判處如附表所示
    之刑確定，各罪犯罪時間均在編號1所示判決確定日之前等
    情，有如附表各編號所示判決書及抗告人之本院被告前案紀
    錄表在卷可稽，檢察官以原審法院為如附表所示各罪犯罪事
    實最後判決之法院，聲請定其應執行之刑，合於規定，原審
    於各刑中之最長期（即3年1月）以上，各刑合併之刑期（42
    年7月）以下，定其應執行之刑為有期徒刑14年6月，固未逾
    越法律外部性界限。惟審酌抗告人所犯附表所示24罪，除編
    號5所示之罪為指揮犯罪組織罪外，其餘各罪均為侵害個人
    財產法益之加重詐欺取財罪，該等加重詐欺取財罪行為態樣
    主要為擔任取款車手或收水工作，行為手段、動機相似，且
    其中21罪（編號2、4至23）之犯罪時間集中在107年3至7月
    間，其責任非難重複程度較高，衡酌其行為責任與整體刑法
    目的及相關刑事政策等因素，參酌抗告人所表示之意見（見
    本院卷第21至24、35至38頁），認若科以過重之執行刑，則
    於實際執行時，刑罰之邊際效恐隨刑期而遞減，行為人所生
    痛苦程度則因刑期而遞增，未必有利於行為人復歸社會。原
    裁定定應執行刑為有期徒刑14年6月，難認已充分考量上情
    ，所定執行刑核屬過重，難以維持。是抗告意旨指摘原裁定
    不當，為有理由，自應由本院將原裁定撤銷。又原審既已就
    附表所示之刑之執行刑為實體審酌，則本院自為裁定並未損
    及抗告人審級利益，依刑事訴訟法第413條後段規定得自為
    裁定。本院經核認原聲請為適當，並審酌抗告人所犯各罪之
    犯罪類型、行為態樣、時間間隔、侵害法益屬性、犯罪行為
    之不法與罪責程度、附表各罪彼此間之關聯性、數罪所反應
    抗告人之人格特性與傾向、抗告人復歸社會之可能性等總體
    情狀綜合判斷，就附表所示各罪所處之有期徒刑，定其應執
    行之刑如主文第2項所示。
五、據上論斷，應依刑事訴訟法第413條、第477條第1項，刑法
    第53條、第51條第5款，裁定如主文。
中　　華　　民　　國　　111 　年　　11　　月　　30　　日
                  刑事第十八庭  審判長法  官  何俏美
                                      法  官  陳海寧
                                      法  官  葉乃瑋
以上正本證明與原本無異。
如不服本裁定，應於收受送達後五日內向本院提出抗告狀。
                                      書記官  程欣怡
中　　華　　民　　國　　111 　年　　11　　月　　30　　日